【裁判字號】    95,訴,1700
【裁判日期】    950731
【裁判案由】    毒品危害防制條例
【裁判全文】
臺灣臺中地方法院刑事判決              95年度訴字第1700號
公  訴  人  臺灣臺中地方法院檢察署檢察官
被      告  乙○○
                    （
上列被告因違反毒品危害防制條例案件，經檢察官提起公訴（九
十五年度毒偵字第六二一號、九十五年度毒偵字第一二七六號）
及移送併案審理（九十五年度毒偵字第二六一九號），本院合議
庭裁定由受命法官獨任進行簡式審判程序，本院判決如下：
    主  文
乙○○連續施用第一級毒品，累犯，處有期徒刑壹年貳月；扣案
之第一級毒品海洛因壹包（毛重零點參公克）沒收銷燬之，扣案
之注射針筒參支、橡皮筋壹條均沒收。又連續施用第二級毒品，
累犯，處有期徒刑伍月，扣案之第二級毒品甲基安非他命壹包（
毛重零點參公克）沒收銷燬之，扣案之玻璃球管壹支沒收。應執
行有期徒刑壹年陸月，扣案之第一級毒品海洛因壹包（毛重零點
參公克）、第二級毒品甲基安非他命壹包（毛重零點參公克）均
沒收銷燬之；扣案之注射針筒參支、橡皮筋壹條、玻璃球管壹支
均沒收。
    犯罪事實
一、乙○○之素行欠佳，曾有違反麻醉藥品管理條例、竊盜、違
    反毒品危害防制條例等前案紀錄，其違反毒品危害防制條例
    部分之犯行，經本院以民國91年度訴字第1374號判決判處有
    期徒刑1年2月確定後，入監執行，於93年8月11日執行完畢
    。且其曾因施用毒品案件經強制戒治，於92年2月1日執行完
    畢，詎乙○○猶不知悔改，復於受前開強制戒治及有期徒刑
    之執行完畢釋放後5年內，基於施用第一級毒品海洛因之概
    括犯意，自94年12月6日起至95年6月2日止，在臺中縣太平
    市○○街110巷12號之住處，以將少許海洛因摻入香煙點燃
    吸食之方式，及海洛因加水稀釋後置於注射針筒內再施打於
    身體血管之方式，約每2至3天施用1次之頻率，連續施用第
    一級毒品海洛因多次。其另基於施用第二級毒品甲基安非他
    命之概括犯意，自95年2月中旬某日起至同年3月3日止，亦
    在其上址居處，以將少許甲基安非他命置於玻璃球吸食器內
    ，再於其下點火燒烤後吸其煙霧之方式，連續施用第二級毒
    品甲基安非他命多次。嗣分別於（一）94年12月16日14 時5
    分許，為警至上址住處執行搜索時，經同意採尿送驗而查獲
    ；（二）95年3月5日13時許，在臺中縣后里鄉○○路99 巷4
    弄24號查獲，並扣得第1級毒品海洛因1包（毛重0點3公克）
    、第2級毒品甲基安非他命1包（毛重0點3公克）、注射針筒
    3支、玻璃球管1支、橡皮筋1條等物；（三）95年6月5日20
    時15分許，為警在臺中縣太平市○○路67巷巷口查獲。
二、案經臺中縣警察局大甲分局、烏日分局、臺中市警察局第三
    分局報告臺灣臺中地方法院檢察署檢察官偵查起訴，本院改
    由受命法官獨任行簡式審判程序。
    理  由
一、認定犯罪事實與量刑審酌之依據：
  (一)被告乙○○之自白。
  (二)中山醫學大學附設醫院藥物濫用檢測中心尿液檢驗報告2份
    、詮晰科技股份有限公司濫用藥物尿液檢驗報告1份。
  (三)扣案之海洛因1包（毛重0點3公克）、甲基安非他命1包（毛
    重0點3公克）、注射針筒3支、玻璃球管1支、橡皮筋1條。
  (四)臺灣高等法院被告前案紀錄表（被告前案、累犯及素行之認
    定）。
二、按被告於行為後，刑法第56條關於連續犯之規定，業經刪除
    ，另同法第47條關於累犯之規定，亦由原規定之「受有期徒
    刑之執行完畢，或受無期徒刑或有期徒刑一部之執行而赦免
    後，五年以內再犯有期徒刑以上之罪者，為累犯，加重本刑
    至二分之一」，修正為「受徒刑之執行完畢，或一部之執行
    而赦免後，五年以內故意再犯有期徒刑以上之罪者，為累犯
    ，加重本刑至二分之一」（第一項部分），同法第51條第5
    款之規定，則由原「宣告多數有期徒刑者，於各刑中之最長
    期以上，各刑合併之刑期以下，定其刑期。但不得逾二十年
    」，修正為「宣告多數有期徒刑者，於各刑中之最長期以上
    ，各刑合併之刑期以下，定其刑期。但不得逾三十年」，並
    均自95年7月1日起施行。比較新舊法之規定，被告施用海洛
    因與甲基安非他命之行為，均應成立毒品危害防制條例第10
    條第1項與第2項之犯罪，此點固無不同，然：(一)就施用第一
    、二級毒品罪之部分，於舊法之情形下，被告之行為既具有
    時間緊接、方法相同，又係觸犯構成要件相同罪名之情形，
    均應僅以一罪論，而分別成立連續施用第一級、第二級毒品
    罪，並皆依法加重其刑，但以加重至二分之一為限；惟於新
    法之情形下，被告之各次行為均應獨立成罪，再依刑法第51
    條第5款之規定，於各刑中之最長期以上，各刑合併之刑期
    以下，定其應執行刑，比較新舊法規定之結果，修正後之新
    法，並無更有利於被告之情形可言；(二)就施用第一級毒品罪
    與施用第二級毒品罪之部分，被告之行為，既均構成累犯，
    且均應加重本刑至二分之一，比較修正前後之規定，新法之
    規定，亦非更有利於被告；(三)無論依新法或舊法，被告之行
    為，既屬數罪，於宣告刑均為有期徒刑之情形下，均應依刑
    法第51條第5款之規定定其應執行刑，然依舊法，被告得受
    宣告之執行刑，不得逾20年，如依新法，則不得逾30年，是
    新舊法比較之結果，新法亦無更有利於本案被告之情形存在
    。是依上所述，無論從被告所犯之施用第一級毒品罪與施用
    第二級毒品罪，或最後應定執行刑之情形言，本案均應依刑
    法第2條第1項前段之規定，適用被告行為時之法律即修正前
    刑法之規定加以處斷，再合併定其應執行刑。
三、適用之法條：刑事訴訟法第273條之1第1項、第299條第 1項
    前段、第310條之2、第454條第1項，毒品危害防制條例第10
    條第1項、第2項、第18條第1項前段，刑法第11條、第2條第
    1項前段、（修正前）第56條、第47條、第51條第5款、第38
    條第1項第2款。
本案經檢察官甲○○到庭執行職務。
中    華    民    國    95    年    7     月    31    日
      臺灣臺中地方法院刑事第四庭  法  官  滕治平
上正本證明與原本無異。
如不服本判決，應於送達後十日內向本院提出上訴狀（須附繕本
），上訴於臺灣高等法院臺中分院。
                                  書記官  郭佳雯
中    華    民    國    95    年    7     月    31    日
附錄本案論罪科刑法條全文：
毒品危害防制條例第10條
施用第一級毒品者，處6月以上5年以下有期徒刑。
施用第二級毒品者，處3年以下有期徒刑。


司法院資訊處製作；財團法人民間司法改革基金會備份。
